【裁判字號】    97,交聲,548
【裁判日期】    970331
【裁判案由】    違反道路交通管理處罰條例聲明異議
【裁判全文】
臺灣臺北地方法院交通事件裁定         97年度交聲字第548號
原處分機關  臺北市交通事件裁決所
異  議  人
即受處分人  甲○○
上列受處分人因違反道路交通管理處罰條例案件，對於臺北市交
通事件裁決所中華民國97年02月14日所為之處分（原處分：北市
裁四字第裁22-AEW422814號），聲明異議，本院裁定如下：
    主  文
異議駁回。
    理  由
一、原處分意旨略以：異議人即受處分人甲○○於民國96年11月
    23日晚間23時40分許，騎乘車號A3X-359 號重型機車，行經
    在臺北市○○○路地下道，因違規行駛在禁行機車車道，經
    警舉發有「機器腳踏車，不在規定車道行駛」之違規，異議
    人逾越應到案期限（96年12月08日）60日以上，原處分機關
    乃於97年02月14日，依道路交通管理處罰條例第45條第13款
    、第63條第1項第1款及違反道路交通管理事件統一裁罰基準
    表等規定，逕行裁處受處分人最高額罰鍰新臺幣（下同）1,
    800元，並記違規點數1點。
二、異議意旨略以：由於臺北市○○○路地下道車道狹小，異議
    人即受處分人當時遭後方車擠出機車車道，才因而違規云云
    。
三、按機器腳踏車，不在規定車道行駛者，處600元以上1,800元
    以下罰鍰，並記違規點數1點，道路交通管理處罰條例第45
    條第13款、第63條第1項第1款分別定有明文。
四、經查：受處分人對於前揭時、地確有在非機車車道亦即禁行
    機車車道騎乘機車，而為警舉發等情，並不否認，有異議狀
    一份附卷可稽，復有臺北市政府警察局舉發違反道路交通管
    理事件通知單在卷可憑，足認異議人確有於前揭時地，騎乘
    車號A3X-359 號重型機車，不在規定車道行駛之違規行為。
    異議人雖以前詞辯稱其違反該禁止規定並無故意或過失，然
    查該處為地下車道，僅於外側一車道為機車專用車道，其餘
    為禁行機車之車道，則異議人自應依循標誌、標線指示駕駛
    ，縱如當時後方車流量較大，異議分人仍可選擇以較慢速度
    ，而依序在外側機車專用線道行駛，後方其他車輛尚不至於
    可以強行方式逼迫異議人所駕駛之機車擠到內線之禁行機車
    道上。異議人應擇以較慢速率，依序在外側機車專用車道行
    駛，以避免違反該禁止規範，異議人竟捨此不為，逕自行駛
    禁行機車車道，顯然係為貪圖一己之便，其自有違反上開禁
    止規範之意思，灼然甚明。是受處分人此部分之辯解，顯係
    飾卸之詞，難以憑採。
五、綜上所述，異議人既確有不在規定車道上駕駛機車之違規行
    為，且逾越應到案期限60日以上，則原處分機關依上開道路
    交通管理處罰條例之規定，裁處異議人最高額罰鍰1,800 元
    ，並記違規點數1 點，核無違誤，本件異議人之異議為無理
    由，應予駁回。
六、據上論斷，道路交通案件處理辦法第19條，裁定如主文。
中    華    民    國    97    年    3     月    31    日
                  交通法庭    法  官  賴秀蘭
以上正本證明與原本無異。
如不服本裁定，應於送達後5日內，向本院提出抗告狀。
                                書記官  游秀珠
中    華    民    國    97    年    4     月    7     日


司法院資訊處製作；財團法人民間司法改革基金會備份。
